臺灣板橋地方法院刑事判決　　　　　　 100年度訴字第1913號
公　訴　人　臺灣板橋地方法院檢察署檢察官
被　　　告　黃志宏
上列被告因違反毒品危害防制條例案件，經檢察官提起公訴（10
0 年度毒偵字第3782號），由本院合議庭裁定改依簡式審判程序
審理，並判決如下：
    主  文
黃志宏施用第壹級毒品，處有期徒刑陸月，如易科罰金，以新臺
幣壹仟元折算壹日，扣案之第壹級毒品海洛因壹包（淨重零點零
貳捌公克，驗餘淨重零點零貳柒柒公克）沒收銷燬，扣案之已使
用注射針筒壹支、未使用之注射針筒貳支均沒收；又施用第貳毒
品，處有期徒刑參月，如易科罰金，以新臺幣壹仟元折算壹日，
扣案之玻璃球壹個沒收。應執行有期徒刑捌月，如易科罰金，以
新臺幣壹仟元折算壹日，扣案之第壹級毒品海洛因壹包（淨重零
點零貳捌公克，驗餘淨重零點零貳柒柒公克）沒收銷燬，扣案之
已使用注射針筒壹支、未使用之注射針筒貳支及玻璃球壹個均沒
收。
    事  實
一、黃志宏前曾於民國95年間因施用毒品案件，經依臺灣臺南地
    方法院95年度毒聲字第792 號裁定送觀察、勒戒後，認有繼
    續施用毒品之傾向，再由同院以96年度毒聲字第109 號裁定
    送強制戒治，已於96年11月21日停止戒治而釋放，並由臺灣
    臺南地方法院檢察署檢察官於96年11月27日以96年度戒毒偵
    字第205 號為不起訴處分確定，猶未能戒除毒癮，竟基於施
    用第1 級毒品海洛因之犯意，於100 年5 月18日上午8 時許
    ，在新北市○○區○○路之路旁，以將毒品海洛因置入針筒
    後注射至體內之方式，施用毒品海洛因1 次，以及另基於施
    用第2 級毒品甲基安非他命之犯意，於100 年5 月16日晚上
    8 時許，在其位於新北市○○區○○路61巷3 號住處內，以
    將毒品甲基安非他命置於玻璃球內燒烤之方式，施用毒品甲
    基安非他命1 次，嗣於同年5 月18日下午5 時30分許，為警
    在上址住處內查獲其持有第1 級毒品海洛因1 包（淨重0.
    028 公克，驗餘淨重0.0277公克）、已使用過之注射針筒1
    支、未使用之注射針筒2 支及玻璃球1 個等物，此間經警方
    於上開時地查獲後採集其尿液送請檢驗之結果，呈毒品鴉片
    類或安非他命類均陽性反應，始循線查知上情。
二、案經新北市政府警察局海山分局報告臺灣板橋地方法院檢察
    署檢察官偵查起訴。
    理  由
一、上開犯罪事實，業經被告黃志宏於本院審理時自白不諱，並
    有台灣檢驗科技股份有限公司100 年6 月1 日UL/2011/0000
    00000 號濫用藥物檢驗報告及新北市政府警察局海山分局毒
    品案件尿液檢體編號及姓名對照表各1 張附卷可稽，以及扣
    案之第1 級毒品海洛因1 包（淨重0.028 公克，驗餘淨重
    0.0277公克）、已使用過之注射針筒1 支、未使用之注射針
    筒2 支及玻璃球1 個可資佐證，且被告所持有之米白色粉末
    1 包，經送請檢驗之結果確含有海洛因成分一節，亦有交通
    部民用航空局航空醫務中心100 年6 月10日航藥鑑字第1003
    258 號毒品鑑定書1 份在卷足憑，足認被告自白要與事實相
    符。再被告有事實欄所示之施用毒品前科，則有臺灣高等法
    院被告前案紀錄表1 份在卷可參，是被告犯本件施用毒品海
    洛因及甲基安非他命之罪，其事證明確，應依法論科。
二、核被告所為，係犯毒品危害防制條例第10條第1 項、第2 項
    之施用第1 級、第2 級毒品罪。又其施用前後持有第1 、2
    級毒品海洛因、甲基安非他命之低度行為，應為施用第1 、
    2 級毒品海洛因、甲基安非他命之高度行為所吸收，不另論
    罪。被告所犯上開2 罪之間，犯意各別，行為互異，應予分
    論併罰之。爰審酌被告前已有施用毒品之前科，並經觀察、
    勒戒及強制戒治之戒毒療程，始終未能戒除毒品之誘惑，且
    其正值成年，尚有謀生能力，竟不思專心工作，尋求正常生
    活，一再沾染施用2 種毒品之惡習，戕害身心不淺，並衡諸
    其生活狀況、施用毒品之手段、動機、目的及事發後已坦承
    犯行等一切情狀，各量處如主文所示之刑，並均諭知易科罰
    金之折算標準，並定其應執行之刑及易科罰金之折算標準，
    以資警惕。至扣案之海洛因1 包（淨重0.028 公克，驗餘
    淨重0.0277公克），係查獲之第1 級毒品，不問屬於犯人與
    否，應依毒品危害防制條例第18條第1 項前段之規定宣告沒
    收銷燬之；扣案之已使用過之注射針筒1 支、未使用之注
    射針筒2 支及玻璃球1 個，則分別係被告所有供施用毒品海
    洛因及甲基安非他命之物，業經其供承在卷（參見本院準備
    程序筆錄第2 頁），爰均依刑法第38條第1 項第2 款規定宣
    告沒收之；扣案之行動電話1 支（含SIM 卡1 張），雖係被
    告所有之物，惟依卷內事證尚無從證明係被告供施用毒品使
    用之物，爰不予宣告沒收，附此敘明。
三、末按「除被告所犯為死刑、無期徒刑、最輕本刑為3 年以上
    有期徒刑之罪或高等法院管轄第一審案件者外，於前條第1
    項程序進行中，被告先就被訴事實為有罪之陳述時，審判長
    得告知被告簡式審判程序之旨，並聽取當事人、代理人、辯
    護人及輔佐人之意見後，裁定進行簡式審判程序。」刑事訴
    訟法第273條之1第1 項定有明文。查本件被告所犯毒品危害
    防制條例第10條第1 項、第2 項之罪，均非最輕本刑為3年
    以上有期徒刑之罪，且被告於本院100 年8 月19日準備程序
    進行中，復就被訴之事實為有罪之陳述，經告知被告簡式審
    判程序之旨，被告及公訴人對於本件改依簡式審判程序審理
    均表示同意，是本院即依前揭刑事訴訟法規定，裁定本件進
    行簡式審判程序，附此敘明。
據上論斷，應依刑事訴訟法第273條之1 第1項、第299條第1項前
段，毒品危害防制條例第10條第1 項、第2 項、第18條第1 項前
段，刑法第11條前段、第41條第1 項前段、第8 項、第51條第5
款、第38條第1 項第2 款，判決如主文。
本案經檢察官黃嘉妮到庭執行職務。
中    華    民    國    100   年    9     月  6    日
                          刑事第十八庭
                                法  官  楊仲農
上列正本證明與原本無異。
如不服本判決，應於判決送達後10日內敘明上訴理由，向本院提
出上訴狀 (應附繕本) ，上訴於臺灣高等法院。其未敘述上訴理
由者，應於上訴期間屆滿後20日內向本院補提理由書「切勿逕送
上級法院」。
                                書記官  田世杰
中    華    民    國   100    年    9     月    6     日
附錄本判決論罪之法律條文：
毒品危害防制條例第10條：
施用第一級毒品者，處六月以上五年以下有期徒刑。
施用第二級毒品者，處三年以下有期徒刑。